臺灣高等法院高雄分院刑事判決　　　　99年度上訴字第2044號
上　訴　人
即　被　告　郭進宏
上列上訴人因毒品危害防制條例案件，不服臺灣高雄地方法院99
年度訴字第1503號中華民國99年11月17日第一審判決（起訴案號
：臺灣高雄地方法院檢察署99年度毒偵字第1398號），提起上訴
，本院判決如下：
     主  文
上訴駁回。
     事  實
一、郭進宏前因施用毒品案件，經臺灣高雄地方法院97年度審毒
    聲字第221 號裁定送觀察、勒戒後，認無繼續施用毒品之傾
    向，於民國97年5 月5 日釋放，並經臺灣高雄地方法院檢察
    署檢察官以97年度毒偵字第2654號為不起訴處分確定。詎其
    仍不知戒除毒癮：(一)又基於施用第二級毒品甲基安非他命之
    犯意，於99年1 月5 日下午3 時至4 時許某時，在其當時位
    於高雄市○鎮區○○路某處之租屋處，以將甲基安非他命置
    於玻璃球內點火燒烤吸用煙霧之方式施用甲基安非他命1 次
    ；(二)復基於施用第一級毒品海洛因之犯意，於同日晚間6 至
    8 時許某時，在相同處所，以將香菸捲取海洛因後點火吸食
    之方式施用海洛因1 次。嗣於99年1 月6 日下午1 時20分許
    ，在高雄市○鎮區○○路151 號前鎮區公所對面公園，因形
    跡可疑為警盤查，發現其為毒品列管人口，徵得同意採其尿
    液送驗後，檢驗結果呈安非他命、甲基安非他命、可待因、
    嗎啡陽性反應，始悉上情。
二、案經高雄市政府警察局前鎮分局移送臺灣高雄地方法院檢察
    署檢察官偵查起訴。
    理  由
壹、程序部分：
    按第二審被告經合法傳喚，無正當之理由不到庭者，得不待
    其陳述，逕行判決，刑事訴訟法第371 條定有明文。本件被
    告經本院合法傳喚（見本院卷第25頁），無正當理由不到庭
    ，爰不待其到庭，逕行判決。
貳、實體部分：
一、上訴人即被告郭進宏於本院審理中未到庭，惟其於原審審理
    時，對上開犯罪事實均坦承不諱（見原審卷二第16、26頁）
    ，且有列管毒品人口尿液檢體採集送驗紀錄表、高雄市立凱
    旋醫院濫用藥物尿液檢驗報告等在卷可查（見警卷第3-4 頁
    ），足認被告自白與事實相符。又被告前因施用毒品案件，
    經臺灣高雄地方法院97年度審毒聲字第221 號裁定送觀察、
    勒戒後，認無繼續施用毒品之傾向，於97年5 月5 日釋放，
    並經臺灣高雄地方法院檢察署檢察官以97年度毒偵字第2654
    號為不起訴處分確定等情，有臺灣高雄地方法院檢察署不起
    訴處分書、臺灣高等法院被告前案紀錄表等在卷可查。詎其
    又於該案觀察、勒戒執行完畢釋放後5 年內，再犯本件施用
    毒品之犯行，依毒品危害防制條例第23條第2 項之規定，應
    依法追訴審理。是本件事證明確，被告所為應予依法論科。
二、核被告所為，係犯毒品危害防制條例第10條第2 項之施用第
    二級毒品甲基安非他命罪及第10條第1 項之施用第一級毒品
    海洛因罪。其持有甲基安非他命及海洛因之低度行為，分別
    為施用甲基安非他命及海洛因之高度行為所吸收，不另論罪
    。又被告所犯施用第二級毒品及第一級毒品之犯行，犯意各
    別，行為互殊，應予分論併罰。
三、被告上訴意旨雖辯稱本案為屬自首，應依法減輕其刑云云，
    然：按「對於未發覺之罪自首而受裁判者，得減輕其刑。但
    有特別規定者，依其規定」，刑法第62條定有明文。是自首
    乃犯罪尚未為有偵查犯罪權限之機關發覺前，坦承其犯罪，
    始為相符。查被告於99年1 月6 日警詢時係否認有施用毒品
    犯行，亦未有承認施用毒品，表示願接受裁判之意思，嗣其
    於99年11月3 日原審審理時雖坦承犯行，然高雄市立凱旋醫
    院濫用藥物尿液檢驗報告早於99年1 月25日即已做成，被告
    施用毒品之犯行於該時起即為偵查機關所知悉，自難認與自
    首要件相符。是被告上開所辯，尚無足採。
四、原審認被告罪證明確，因而適用毒品危害防制條例第10條第
    1 項、第2 項，刑法第11條前段、第51條第5 款規定，並審
    酌被告前經觀察、勒戒程序執行完畢釋放後，仍未能徹底戒
    絕毒品，先後再犯本件施用毒品犯行，足見其戒絕毒癮之意
    志不堅，未能體悟施用毒品對己身所造成之傷害及社會之負
    擔，所為顯不足取，惟念其尚知於法院審理中坦承犯罪，尚
    有悔意，並慮及施用毒品乃戕害自身健康，尚未直接危害他
    人等一切情狀，分別就其施用第二級毒品，處有期徒刑4 月
    ；施用第一級毒品，處有期徒刑9 月，定應執行有期徒刑1
    年。其認事用法，核無不合，量刑亦屬允當。被告上訴意旨
    認其符合自首，指摘原判決不當，核無理由，應予駁回。
據上論斷，應依刑事訴訟法第368條、第371條，判決如主文。
本案經檢察官王登榮到庭執行職務。
中    華    民    國   100    年    3     月    1     日
                  刑事第一庭    審判長法  官  周賢銳
                                      法  官  洪碩垣
                                      法  官  施柏宏
以上正本證明與原本無異。
施用二級毒品部分不得上訴。
施用一級毒品部分得上訴如不服本判決應於收受本判決後10日內
向本院提出上訴書狀，其未敘述上訴理由者，並得於提起上訴後
10日內向本院補提理由書狀（均須按他造當事人之人數附繕本）
「切勿逕送上級法院」。
中    華    民    國    99    年    3     月    1     日
                                      書記官  魏文常
附錄本判決論罪科刑法條：
毒品危害防制條例第10條
施用第一級毒品者，處6 月以上 5 年以下有期徒刑。
施用第二級毒品者，處3 年以下有期徒刑。